臺灣新北地方法院刑事裁定
111年度聲字第761號
聲明異議人
即  受刑人  江志榮




                    （現另案在法務部○○○○○○○執行                      中）
上列聲明異議人即受刑人因違反槍砲彈藥刀械管制條例等案件，
對於臺灣新北地方檢察署檢察官之執行指揮（執行案號：108年
度執字第4952號）聲明異議，本院裁定如下：
    主  文
聲明異議駁回。
    理  由
一、聲明異議意旨略以：聲明異議人即受刑人江志榮（下稱受刑
    人）因違反槍砲彈藥刀械管制條例等案件，經本院以107年
    度訴字第1029號刑事判決定應執行有期徒刑5月確定，並受
    臺灣新北地方檢察署（下稱新北地檢署）108年度執字第495
    2號案件指揮執行，受刑人前另有犯6罪，故於109年4月間具
    狀向新北地檢署提出定應執行刑之聲請，然經該署於109年8
    月17日以新北檢德木109執聲他3783字第1090083711號函覆
    「受刑人江志榮之犯罪事實最後判決之法院為臺灣士林地方
    法院，應由臺灣士林地方檢察署（下稱士林地檢署）聲請法
    院裁定定刑。」等情，然受刑人之原請求定刑案即受擱置延
    宕，遲至110年12月30日始經本院以110年度聲字第3706號裁
    定駁回定應執行之聲請，實有損受刑人受恤刑之權益，爰依
    法對檢察官所為之執行指揮聲明異議等語。
二、按受刑人或其法定代理人或配偶以檢察官執行之指揮為不當
    者，得向諭知該裁判之法院聲明異議；法院應就疑義或異議
    之聲明裁定之，刑事訴訟法第484條、第486條分別定有明文
    。此所謂「檢察官執行之指揮不當」，係指檢察官有積極執
    行指揮之違法及其執行方法有不當等情形而言。又刑事訴訟
    法第484條「受刑人或其法定代理人或配偶，以檢察官執行
    之指揮為不當者，得向諭知該裁判之法院聲明異議。」之規
    定，係為保障受刑罰或保安處分執行之人之利益而設之救濟
    程序。受刑人（含受處分人）或其他有異議權人對於檢察官
    執行之指揮聲明異議之時機，應以檢察官指揮執行之刑罰或
    保安處分正在執行中為前提，如檢察官指揮執行之刑罰或保
    安處分已經執行完畢，即無復以聲明異議程序予以救濟之實
    益可言，自不應許其再事異議（最高法院102年度台抗字第1
    102號、110年度台抗字第118、133號裁定意旨參照）。另按
    數罪併罰，有二裁判以上者，依第51條之規定，定其應執行
    之刑，刑法第53條定有明文。又依刑事訴訟法第477 條第1 
    項規定，依刑法第48條應更定其刑者，或依刑法第53條及第
    54條應依刑法第51條第5 款至第7 款之規定，定其應執行之
    刑者，由該案犯罪事實最後判決之法院之檢察官，聲請該法
    院裁定之。
三、經查：
㈠、受刑人因違反槍砲彈藥刀械管制條例等案件，經本院以107年
    度訴字第1029號判決處有期徒刑4月、3月，應執行有期徒刑
    5月確定，並受臺灣新北地方檢察署108年度執字第4952號案
    件指揮執行，經折抵羈押日數57日後，徒刑執行期間自109
    年8月15日至109年11月18日，現業已執行完畢乙情，有受刑
    人之臺灣高等法院被告前案紀錄表在卷可查，故被告聲明異
    議之標的即新北地檢署檢察官108年度執字第4952號指揮執
    行之刑罰既已執畢，受刑人就此已無救濟實益，其此部分聲
    明異議為無理由。
㈡、再查，受刑人主張其於109年4月間即已具狀向新北地檢署提
    出定刑請求，然新北地檢署檢察官卻於109年8月17日以新北
    檢德木109執聲他3783字第1090083711號函轉士林地檢署辦
    理，而未逕行向本院聲請定應執行刑為違法之部分，按受刑
    人係於109年7月27日具狀向新北地檢署檢察官請求就其所犯
    10罪（1年1月、5月、3月、4月、6月、1年2月、5月、9月、
    6月、10月）定應執行刑，經該署檢察官調閱其執行案件資
    料表後，認受刑人所指10罪之犯罪事實最後判決之法院為臺
    灣士林地方法院，故應由士林地檢署向該管法院聲請定應執
    行刑，遂於109年8月17日以新北檢德木109執聲他3783字第1
    090083711號函將受刑人之「請求更定應執行刑聲請表」函
    轉士林地檢署乙情，經本院調閱新北地檢署109年度執聲他
    字第3783號卷確認屬實。受刑人雖認其所犯各罪合於定應執
    行刑之要件，而依刑事訴訟法第477條第2項之規定，請求新
    北地檢署檢察官向本院提出聲請定應執行刑，然倘新北地檢
    署檢察官就受刑人之請求為「明示准否」之意思表示，方可
    針對此意思表示之內容，向本院聲明異議以為救濟，惟本件
    新北地檢署檢察官未明示准否，即以上開公函移交士林地檢
    署辦理，此公函僅屬檢察機關內部業務事項，並非指揮執行
    之方法，尚非法院所能置喙，且若士林地檢署檢察官認受刑
    人之請求有理，自可向臺灣士林地方法院聲請定應執行刑，
    或再函轉有權聲請定應執行刑之檢察署為適法之處理，該新
    北地檢署之函文本身並未直接否准受刑人之請求，是上開新
    北地檢署新北檢德木109執聲他3783字第1090083711號函既
    與檢察官執行之指揮無涉，受刑人就該公函聲明異議，於法
    不合，此部分之聲明異議亦應駁回。
㈢、至新北地檢署檢察官固於110年間，以受刑人犯附表所示7罪
    均經判決確定，應依刑法第53條、第51條第5款，定其應執
    行之刑，故依刑事訴訟法第477條第1項聲請本院裁定（聲請
    案號：110年度執聲字第2350號），然經本院認受刑人所犯7
    罪業經接續執行完畢，而無再定其應執行刑之實益及必要，
    於110年12月30日以110年度聲字第3706號裁定駁回聲請，復
    經臺灣高等法院以111年度抗字第188號裁定駁回抗告而確定
    乙節，有上開裁定在卷可憑，然此係新北地檢署檢察官另依
    法主動向本院聲請定應執行刑，與受刑人前開109年7月間具
    狀請求定刑之範圍不同，應屬二事，受刑人認新北地檢署檢
    察官受請求後，因延宕向本院聲請定應執行刑之時間，致使
    其聲請遭本院駁回云云，應有誤會，附此敘明。
四、綜上所述，本件聲明異議意旨均無理由，應予駁回。　　
據上論斷，應依刑事訴訟法第486條，裁定如主文。
中　　華　　民　　國　　111 　年　　7 　　月　　6 　　日
                  刑事第八庭  法　官  陳盈如　　
上列正本證明與原本無異。
如不服本裁定，應於裁定送達後五日內敘明抗告理由，向本院提
出抗告狀。
                              書記官  黃仕杰
中　　華　　民　　國　　111 　年　　7 　　月　　7 　　日